臺灣臺中地方法院民事判決　九十一年度親字第七一號
　　原　　　　告　黃鼎淵
　　被　　　　告　甲○○
　　兼法定代理人　乙○○
右當事人間否認子女事件，本院判決如左：
    主　　　文
確認被告甲○○  (女、民國九十年一月三日生)非被告乙○○自原告受胎所生之婚生
子女。
訴訟費用由被告負擔。
    事      實
甲、原告方面：
  一、聲明：如主文所示。
  二、陳述：原告與被告乙○○本係夫妻，嗣於民國九十一年九月十八日協議離婚，
      婚姻關係存續中，被告於九十一年一月三日生下一女即被告甲○○，惟原告婚
      後曾問被告乙○○被告甲○○是否為自原告受胎所生子女，方知被告甲○○可
      能非被告乙○○自原告受胎所生，經至醫院作血緣鑑定，方知被告甲○○非原
      告之親生子女，且原告於九十一年一月三日始悉被告甲○○出生之情事，為此
      依法訴請判決如聲明。
  三、證據：提出離婚協議書正本乙份、血緣鑑定報告書正本乙份、戶籍登記謄本正
      本乙份及出生證明書正本二份為證。
乙、被告方面：
  一、聲明：原告之訴駁回。
  二、陳述：目前被告乙○○與小孩甲○○住在台中市○○區○○街二一八號，對於
      ＤＮＡ鑑定報告沒有意見，小孩真正的父親不知道何人，被告乙○○並無其他
      男友，也沒有和原告以外之人發生性關係。至於乙○○有無在酒店上班時，酒
      醉後被人設計，被告並不知道。
    理　　　由
一、本件原告主張，其與被告乙○○本係夫妻，嗣後於九十一年九月十八日協議離婚
    ，並辦妥離婚登記手續，惟婚姻關係存續中，原告生有一女即被告甲○○之事實
    ，被告到院後不為否認，並據原告提出出生證明書正本二份、離婚協議書正本乙
    份為憑，原告此部分之主張，自堪信為真實。又原告主張被告甲○○非被告乙○
    ○自其受胎所生子女，被告到院後不為爭執，並經原告提出財團法人佛教大林慈
    濟醫院之ＤＮＡ鑑定書正本乙份為證，其上載明「根據人類遺傳規律，孩子的基
    因必然來自父母雙方，分析上述ABO  HLA-DR HLA-DQ HLA-A；和D8S1179  D21S1
    D18S51 D3S1358 VWA FGA D5S818 D13S317  D7S820等STR基因型檢查結果有排除
    黃鼎淵、甲○○親子關係基因」屬實，有ＤＮＡ鑑定書正本乙份在卷可稽，是原
    告此部份之主張，亦屬真實。
三、按民法第一千零六十三條第一項推定之婚生子女，如夫妻之一方能證明妻非自夫
    受胎者，得於知悉子女出生之日起，一年內提起否認之訴，同條第二項定有明文
    。查被告乙○○受胎生下被告甲○○，係在其與原告婚姻關係存續中，則依法自
    應推定被告甲○○為原告與被告乙○○之婚生子女，然被告乙○○受胎懷有被告
    甲○○時，並未與原告同居即非自原告受胎，準此，原告於知悉被告甲○○出生
    之日起一年內提起本件訴訟，於法洵屬有據，應予准許。
四、據上論結，本件原告之訴為有理由，依民事訴訟法第七十八條、第八十五條第一
    項前段，判決如主文。
中　　　華　　　民　　　國　　九十一　　年　　十一　　　月　　二十六　　日
                                臺灣臺中地方法院家事法庭
~B法　　　官　陳學德
右為正本係照原本作成
如對本判決上訴須於判決送達後廿日內向本院提出上訴狀
中　　　華　　　民　　　國　　九十一　　年　　　十　　　月　　二十八　　日
~B法院書記官　賴榮順
